臺灣新北地方法院民事裁定
111年度司字第67號
聲  請  人  星展（台灣）商業銀行股份有限公司

法定代理人  伍維洪


上列聲請人聲請為相對人元氣升有限公司選任臨時管理人事件，
經臺灣臺北地方法院移送前來，本院裁定如下：
    主  文
選任蕭啟成（身分證統一編號：Z000000000號）為相對人元氣升
有限公司（統一編號：00000000號）之臨時管理人。
聲請程序費用新臺幣壹仟元由相對人負擔。
    理  由
一、聲請意旨略以：伊與相對人元氣升有限公司間有債權債務關
    係，已向臺灣臺北地方法院（下稱臺北地院）聲請假扣押獲
    准在案，惟因相對人之董事鄭佳玲前經臺北地院以109年度
    破字第21號裁定宣告破產，其董事職務依公司法第108條第4
    項準用同法第30條第4款規定當然解任，且相對人迄未為公
    司董事之變更登記，足見相對人現無法定代理人，為保障聲
    請人權益，爰依非訟事件法第183條、公司法第108條第4項
    準用同法第208條之1規定，聲請裁定選任相對人之經理蕭啟
    成為臨時管理人等語。
二、按有限公司之董事不為或不能行使職權，致公司受有損害之
    虞時，法院因利害關係人或檢察官之聲請，得選任1人以上
    之臨時管理人，代行董事之職權，公司法第108條第4項準用
    第208條之1第1項前段定有明文。次按破產之宣告尚未復權
    者，不得擔任有限公司之董事，其已充任者，當然解任，公
    司法第108條第4項準用同法第30條第4款亦規定甚明。
三、經查，聲請人主張相對人之董事鄭佳玲前經臺北地院以109
    年度破字第21號裁定宣告破產，依公司法第108條第4項準用
    同法第30條第4款規定，其董事職務當然解任，相對人並無
    其他董事等事實，業據提出公司基本資料、公司變更登記表
    、臺北地院109年度破字第21號裁定、臺北地院民事執行處
    函、公告為憑（見臺北地院111年度司字第176號卷第17至36
    頁），堪認相對人之董事不能行使職權。又聲請人主張相對
    人對其負有新臺幣79萬3,116元之債務，其已聲請假扣押獲
    准在案等情，亦據提出臺北地院110年度司裁全字第927號裁
    定可參（見同上卷第11至13頁），如相對人無董事及時處理
    債務，將致債務擴大而使相對人有受損害之虞。是依前揭法
    條規定，聲請人本於利害關係人之身分，聲請為相對人選任
    臨時管理人，代行董事長職權，自屬有據。本院審酌相對人
    僅有1名股東即鄭佳玲（見同上卷第36頁），蕭啟成為相對
    人之經理，服務年資長達18年（見同上卷第37頁），對相對
    人之業務及財務狀況應屬瞭解，與相對人之利害關係緊密，
    由其擔任相對人之臨時管理人，當不致損害相對人之利益。
    聲請人聲請選任蕭啟成為相對人之臨時管理人，應屬適當。
四、據上論結，本件聲請為有理由。爰裁定如主文。
中　　華　　民　　國　 111　　年　　11　　月　　30　　日
                  民事第六庭    法　官　賴彥魁
以上正本係照原本作成。
如對本裁定抗告須於裁定送達後10日內向本院提出抗告狀，並繳
納抗告費新臺幣1,000元。
中　　華　　民　　國　 111　　年　　11　　月　　30　　日
                                書記官　蘇莞珍